臺灣板橋地方法院刑事判決　　　　　　　96年度訴字第1321號
公　訴　人　臺灣板橋地方法院檢察署檢察官
被　　　告　乙○○
　　　　　　甲○○
共　　　同
選任辯護人　黃勝文律師
上列被告因違反商業會計法等案件，經檢察官提起公訴（九十六
年度偵緝字第三四四號、九十六年度偵字第五九七九號），於被
告為有罪之陳述後，本院合議庭裁定由受命法官獨任依簡式審判
程序審理，復經當事人雙方合意且被告認罪，由檢察官聲請依協
商程序而為判決，本院改依協商程序判決如下：
    主  文
乙○○、甲○○共同連續商業負責人，以明知為不實之事項，而
填製會計憑證，累犯，均處有期徒刑陸月，如易科罰金，以銀圓
參佰元折算壹日；均減為有期徒刑參月，如易科罰金，以銀圓參
佰元折算壹日。
    事實及理由
一、犯罪事實：
  (一)乙○○前因詐欺案件，經臺灣臺北地方法院以八十七年度易
    字第二七九八號判處有期徒刑一年二月確定，於民國九十年
    二月二十二日因假釋期滿未經撤銷假釋而視為執行完畢。甲
    ○○前因偽造文書案件，經臺灣臺北地方法院以八十八年度
    訴字第一三六三號判處有期徒刑八月確定，於九十年三月三
    十一日執行完畢。其二人於九十年三月十六日共同成立址設
    臺北縣三峽鎮○○街六巷八號一樓之興仲達國際有限公司（
    下稱興仲達公司），並推由乙○○出名登記為該公司之負責
    人，而為執行業務之人，亦為稅捐稽徵法規定之納稅義務人
    及商業會計法所稱之商業負責人，以製作會計憑證為其附隨
    義務。渠等均明知營業人應依銷售貨物或勞務之實際情況，
    據實開立統一發票，亦明知興仲達公司並無實際交易、銷貨
    之事實，然為幫助其他公司行號逃漏營業稅，竟仍基於填製
    不實會計憑證及幫助他人逃漏稅捐之共同概括犯意聯絡，自
    九十三年五月起至同年十二月止，在不詳地點，連續多次推
    由乙○○將表示興仲達公司銷售貨物予如附表所示耀貿企業
    有限公司等七家公司之不實事項，登載於其業務上作成性質
    屬會計憑證之營利事業銷貨統一發票共八十六紙，總金額計
    新臺幣（下同）七千九百五十四萬三千零三十六元，並交予
    該七家公司。嗣該七公司將所取得上開興仲達公司統一發票
    中之七十五紙統一發票（金額合計為七千五百七十六萬一千
    七百四十六元）充作進項憑證，於申報各當期營業稅時以之
    申報扣抵進項稅額，乙○○、甲○○即以此不正當方法幫助
    該上開七家公司逃漏營業稅總額共計三百七十八萬八千零九
    十一元，足以生損害於稅捐機關計算稅捐數額之正確性（上
    述填載不實內容統一發票之所屬月份、張數、金額與各該公
    司因此逃漏之營業稅數額，均詳如附表所示）。
  (二)案經財政部臺北市國稅局向臺灣板橋地方法院檢察署檢察官
    告發，由檢察官偵查起訴。
二、證據：
  (一)被告乙○○、甲○○於本院審理中所為之自白。
  (二)證人周永亮於偵查中之證述。
  (三)興仲達公司之公司登記案卷影本。
  (四)財政部臺北市國稅局審查三科查緝案件稽查報告、公司涉嫌
    虛設行號相關資料分析表、營業稅稅籍查詢作業報表及申報
    書查詢報表、專案申請調檔統一發票查核清單、專案申請調
    統一發票查核名冊、不實統一發票派查表、營業人銷售額及
    稅額申報書、被告二人之稅務電子閘門財產所得調件明細表
    。
  (五)臺灣高等法院被告前案紀錄表。
三、本件經檢察官與被告於審判外達成協商之合意且被告已認罪
    ，其合意內容為被告二人願受科刑範圍均為有期徒刑六月，
    如易科罰金，以銀元三佰元折算乙日，減為有期徒刑三月，
    如易科罰金，以銀元三佰元折算乙日之宣告。經查上開協商
    合意並無刑事訴訟法第四百五十五條之四第一項所列情形之
    一，檢察官聲請改依協商程序而為判決，本院爰不經言詞辯
    論，於協商合意範圍內為協商判決。
四、應適用之法條：刑事訴訟法第二百七十三條之一、第四百五
    十五條之四第二項、第四百五十五條之八，修正前商業會計
    法第七十一條第一款，稅捐稽徵法第四十三條第一項，刑法
    第十一條前段、第二條第一項前段、第二十八條、第三十一
    條第一項，修正前刑法第五十六條、第五十五條、第四十一
    條第一項前段，罰金罰鍰提高標準條例第一條前段，廢止前
    罰金罰鍰提高標準條例第二條，中華民國九十六年罪犯減刑
    條例第二條第一項第三款、第七條第一項、第二項。
五、本件判決不得上訴。惟以本判決有刑事訴訟法第四百五十五
    條之四第一項第一款、第二款、第四款、第六款、第七款及
    第二條之情形為由而不服者，得自收受判決送達之日起十日
    內，向本院提出上訴書狀，上訴於第二審法院。
中　　華　　民　　國　　96　　年　　8 　　月　　17　　日
                    刑事第十一庭  法　官  楊博欽
上正本證明與原本無異。
                                  書記官  李慈容
中　　華　　民　　國　　96　　年　　8 　　月　　17　　日
附錄本案論罪科刑法條全文：
民國九十年五月二十四日修正前商業會計法第七十一條第一款
  商業負責人、主辦及經辦會計人員或依法受託代他人處理會計
  事務之人員有左列情事之一者，處五年以下有期徒刑、拘役或
  科或併科新臺幣十五萬元以下罰金：
    一、以明知為不實之事項，而填製會計憑證或記入帳冊者。
稅捐稽徵法第四十三條第一項：
  教唆或幫助犯第四十一條或第四十二條之罪者，處三年以下有
  期徒刑、拘役或科新臺幣六萬元以下罰金。
附表：
┌──┬────────┬───────┬──┬──────┬──────┐
│編號│取得不實發票之營│虛開發票之年月│張數│ 發票金額   │逃漏營業稅（│
│    │業人            │              │    │（新臺幣）  │新臺幣）    │
├──┼────────┼───────┼──┼──────┼──────┤
│ 一 │耀貿企業有限公司│93年11-12 月  │ 3  │1,300,000 元│65,000元    │
├──┼────────┼───────┼──┼──────┼──────┤
│ 二 │通晶企業有限公司│93年6-12 月   │45  │52,264,461元│2,613,224 元│
├──┼────────┼───────┼──┼──────┼──────┤
│ 三 │來陞有限公司    │93年5月       │ 7  │2,873,718 元│143,687 元  │
├──┼────────┼───────┼──┼──────┼──────┤
│ 四 │隆特佳企業有限公│93年6-10月    │23  │18,152,285元│907,617 元  │
│    │司              │              │    │            │            │
├──┼────────┼───────┼──┼──────┼──────┤
│ 五 │全久工程企業有限│93年7月       │ 2  │359,922 元  │17,996元    │
│    │公司            │              │    │            │            │
├──┼────────┼───────┼──┼──────┼──────┤
│ 六 │元富營造工程有限│93年7月       │ 1  │216,150 元  │10,808元    │
│    │公司            │              │    │            │            │
├──┼────────┼───────┼──┼──────┼──────┤
│ 七 │新暉興業有限公司│93年9,11-12 月│ 5  │4,376,500 元│218,825 元  │
└──┴────────┴───────┴──┴──────┴──────┘
